臺灣新北地方法院民事裁定
111年度監宣字第577號
聲  請  人  陳怡瑾  



相  對  人  陳李明珠


上列當事人間請求准許處分受監護宣告人之財產事件，本院裁定
如下：
    主  文
一、許可聲請人處分相對人陳李明珠（女，民國00年0月0日生，
    身分證統一編號：Z000000000號）就其所有如附表所示之不
    動產，所得金額應全數存入受監護宣告人陳李明珠之金融帳
    戶。
二、聲請程序費用新臺幣壹仟元由受監護宣告之人陳李明珠之財
    產負擔。
    理  由
一、本件聲請意旨略以：聲請人為相對人之女，相對人前經鈞院
    以108年度監宣字第731號裁定宣告為受監護宣告人，並選定
    聲請人為相對人之監護人。相對人因腦部病變而身體失能，
    已臥床約6年，6年來均有申請外傭照顧，外傭照顧費用1個
    月約新台幣（下同）25,000元。相對人目前之日常支出、照
    護及醫療開銷，每月大約40,000元，往後大約也在此水準之
    上。又相對人之現金存款不多，也無任何保險，雖然持有不
    動產，但名下不動產都沒有做為營利使用，故亦無額外現金
    收入，而有出售土地之必要。聲請人本次聲請鈞院許可處分
    如附表所示之不動產，相對人之持分僅占10萬分之8483，其
    上為自然雜木林，土地無法使用，故出售變現用於相對人平
    常醫療照護，對於相對人係屬有利，而出售之金額為414,99
    4元；又附表所示之不動產出售之價金將匯入相對人於中和
    地區農會中正分部00000-00-000000-0號帳戶。為此，聲請
    人爰依法聲請鈞院許可聲請人處分相對人如附表所示之不動
    產等語。
二、按監護人對於受監護人之財產，非為受監護人之利益，不得
    使用、代為或同意處分。監護人為下列行為，非經法院許可
    ，不生效力：(一)代理受監護人購置或處分不動產。(二)代
    理受監護人，就供其居住之建築物或其基地出租、供他人使
    用或終止租賃。監護人不得以受監護人之財產為投資。但購
    買公債、國庫券、中央銀行儲蓄券、金融債券、可轉讓定期
    存單、金融機構承兌匯票或保證商業本票，不在此限，民法
    第1101條定有明文。又上開規定，依民法第1113條之規定，
    準用於成年人之監護。
三、經查：聲請人主張其為受監護宣告人陳李明珠之女，陳李明
    珠前經本院以108年度監宣字第731號裁定宣告為受監護宣告
    人，其後聲請人並經本院108年度監宣字第731號裁定選定為
    相對人之監護人等情，且陳報財產清冊在案，有本院108年
    度監宣字第731號民事裁定裁判書查詢在卷可稽，並經本院
    依職權調取本院108年度監宣字第1036號報告或陳報事件卷
    宗核閱無訛，堪予認定。　　
四、又查：聲請人主張相對人已臥床約6年，6年來均有申請外傭
    照顧，外傭照顧費用1個月約25,000元，而目前日常支出、
    照護及醫療開銷，每月大約共40,000元；又因相對人目前之
    現金存款不多，故希望許可出售相對人所有如附表所示不動
    產，並以賣得價金支應相對人未來之生活開銷等情，業據聲
    請人提出外勞之薪資支付表影本、國立臺灣大學醫學院附設
    醫院費用證明單、相對人於中和地區農會之存摺明細影本、
    相對人於台北富邦銀行之帳戶明細影本、第一建經土地買賣
    契約書影本、土地登記第一類謄本影本等件可稽，堪予認定
    。又此等事宜並無不利於受監護宣告人陳李明珠之情形，復
    有最近親屬陳怡穎、陳威豪同意，有同意書在卷可憑，足認
    符合受監護宣告人之利益，是聲請人聲請本院許可由其處分
    受監護宣告人陳李明珠就其所有如附表所示之不動產，於法
    自無不合，應予准許，並命聲請人於代為處分後所得價款應
    全數存入相對人帳戶，以維其權益。
五、末按監護人應以善良管理人之注意，執行監護職務。又監護
    人於執行監護職務時，因故意或過失，致生損害於受監護宣
    告之人者，應負賠償之責。且法院於必要時，得命監護人提
    出監護事務之報告、財產清冊或結算書，檢查監護事務或受
    監護人之財產狀況。民法第1113條準用同法第1100條、第11
    09條第1項、第1103條第2項規定均有明示。準此，本件聲請
    人陳怡瑾即監護人於辦理受監護宣告之人之財產處分後應妥
    適為相對人管理所得價金，以保障其權利，併予敘明。
六、依家事事件法第164條第2項，裁定如主文。
　　
中    華    民    國   111    年     6    月    15    日
                   家事法庭     法  官  陳嘉宏
以上正本係照原本作成。
如對本裁定抗告須於裁定送達後10日內向本院提出抗告狀，並繳
納抗告費新臺幣1,000元。
中　　華　　民　　國　 111　　年　　 6　　月　　15　　日
                                書記官  林詩雅

※ 附表：
受監護宣告人陳李明珠之不動產    不動產標示 種類 面積（平方公尺） 權利範圍 新北市○○區○○段○○○段000000000地號 土地 90,554 100000分之8483